臺灣板橋地方法院民事裁定　　　　　　 100年度小上字第19號
上　訴　人　林煒倩
被　上訴人　吳浚溢即北江催收債款管理債權商行
上列當事人間請求損害賠償事件，上訴人對於中華民國99年12月
31日本院三重簡易庭99年度重小字第1552號第一審判決提起上訴
，本院裁定如下：
    主  文
上訴駁回。
第二審訴訟費用新台幣壹仟伍佰元由上訴人負擔。
    理  由
一、按對於小額程序之第一審裁判之上訴，非以其違背法令為理
    由，不得為之；又提起上訴，上訴狀內應記載上訴理由，表
    明原判決所違背之法令及其具體內容，暨依訴訟資料合於該
    違背法令之具體事實，民事訴訟法第436條之24第2項、第43
    6條之25分別定有明文。且所謂違背法令，依同法第436條之
    32第2項準用第468條、及第469條第1款至第5款規定，即依
    同法第468條規定，判決不適用法規或適用不當者，為違背
    法令；依同法第469條規定，判決有該條所列第1款至第5款
    情形之一者，為當然違背法令。是當事人提起上訴，如以同
    法第469條所列第1至5款為理由時，其上訴狀或理由書應表
    明該判決有合於各該條款規定情形之具體內容，及係依何訴
    訟資料合於該違背法令之具體事實。如依同法第468條規定
    ，以原判決有不適用法規或適用法規不當為理由時，其上訴
    狀或理由書應表明該判決所違背之法令條項，或有關判例、
    解釋字號，或成文法以外之習慣或法理等及其具體內容，暨
    係依何訴訟資料合於該違背法令之具體事實。上訴狀或理由
    書如未依上述方式表明，或其所表明者顯與上開法條規定不
    合時，即難認為已合法表明上訴理由，其上訴自非合法，最
    高法院71年台上字第314號著有判例可資參照。
二、本件上訴意旨略以：
  (一)上訴人委任被上訴人催收逾期帳款共計３筆，計有對於訴外
    人李震宇之債權新台幣（下同）80萬元，對於凌志成、羅燕
    寧之債權250萬元，其中對李震宇之債權80萬元，被上訴人
    隻字未提催討經過及結果，違反雙方合約第４條約定，而兩
    造委任期間自89年10月30日起至90年10月30日止，惟被上訴
    人違背合約第８條約定，致上訴人以存證信函向其催討當初
    交付之債權憑證等資料，惟被上訴人存證信函及湯明亮律師
    之回覆函中竟稱上訴人並未交付關於凌志成、羅燕寧相關債
    權之委任文件。
  (二)另有關龍祥公司等人之債權資料，當時亦附有台北地院法院
    判決書，若被上訴人明知該公司宣告破產，照理不應該承接
    上訴人之委任，且該案之相關文件亦未歸還上訴人而致上訴
    人受有損害。
  (三)關於上訴人對於凌志成債權之相關證明文件正本均已交付被
    上訴人催討債權，故上訴人僅持有影本，是再於９４年９月
    １５日以存證信函催討。
  (四)被上訴人在委任合約書中證明文件「法院支付命令正本及存
    證信函相關資料」，經上訴人向地檢署提出被信告訴時，亦
    由湯明亮律師承接該委任。
  (五)因此，上訴人認為被上訴人當場已在法院刑事庭歸還上開對
    於凌志成、羅燕寧之債權文件資料，惟當場上訴人並無時間
    詳閱造成疏漏，以致於上訴人向凌志成、羅燕寧提起民事訴
    訟時敗訴，此有損害因果關係。
    為此，提起本件上訴請求廢棄原判決，被上訴人應給付上訴
    人９萬元及其利息等語。
三、經核上訴人上訴理由僅係就原判決之證據取捨、認定事實之
    職權行使，指摘其為不當，並未具體說明原判決有何不適用
    法規或適用法規不當之情形，並揭示該法規之條項或其內容
    ，及合於民事訴訟法第469條所列各款之事實，自難認對原
    判決之如何違背法令已有具體之指摘，揆諸前揭說明，應認
    其上訴為不合法，應予駁回。
四、本件第二審上訴費用為新台幣1,500元，爰依民事訴訟法第
    436條之32第1項準用同法第436條之19第1項規定，確定
    本件上訴之訴訟費用額如上所示金額。
五、依民事訴訟法第436條之32第1項、第2項、第444條第1項前
    段、第436條之19第1項、第95條、第78條，裁定如主文。
中    華    民    國  100    年    2    月     24    日
                  民事第一庭審判長    法  官  高文淵
                                      法  官  許瑞東
                                      法  官  黎文德
以上正本係照原本作成
本裁定不得抗告。
中    華    民    國  100    年    2    月     24    日
                                      書記官  呂昆